ko: 동물/반려동물 용품 > 반려동물 용품 > 차량용 반려동물 배리어: 뒷좌석 배리어; 화물칸 배리어; 도어 배리어; 파티션; 창문 배리어
pl: Zwierzęta i artykuły dla zwierząt > Artykuły dla zwierząt > Przegrody do przewożenia zwierząt: Barierki między siedzeniami; Barierki do przestrzeni ładunkowej; Barierki przy drzwiach; Przegrody; Barierki przy oknach
el: Ζώα και προμήθειες για κατοικίδια ζώα > Προμήθειες για κατοικίδια ζώα > Διαχωριστικά για κατοικίδια σε οχήματα: Διαχωριστικά για το πίσω κάθισμα αυτοκινήτου; Διαχωριστικά για τον χώρο αποσκευών; Διαχωριστικά για πόρτες; Διαχωριστικά; Διαχωριστικά για παράθυρα
vi: Đồ dùng cho động vật & thú cưng > Đồ dùng cho thú cưng > Rào chắn vật nuôi trên xe: Rào chắn ghế sau; Rào chắn khoang để hàng hóa; Rào chắn cửa; Vách ngăn; Rào chắn cửa sổ
lt-LT: Gyvūnai ir prekės naminiams gyvūnams > Prekės naminiams gyvūnams > Transporto priemonių pertvaros naminiams gyvūnams: Galinės sėdynės pertvaros; Krovinių zonos pertvaros; Durų pertvaros; Pertvaros; Langų pertvaros
th: อุปกรณ์สำหรับสัตว์และสัตว์เลี้ยง > อุปกรณ์สัตว์เลี้ยง > ที่กั้นสัตว์เลี้ยงในรถยนต์: ที่กั้นในเบาะหลัง; ที่กั้นในพื้นที่บรรทุกสินค้า; ที่กั้นตรงประตู; ฉากกั้น; ที่กั้นหน้าต่าง
fi: Eläinten ja lemmikkieläinten tarvikkeet > Lemmikkieläinten tarvikkeet > Lemmikkikalterit autoon: Takaistuinesteet; Tavaratilaesteet; Oviesteet; Väliseinät; Ikkunaesteet
de: Tiere & Tierbedarf > Haustierbedarf > Trennvorrichtungen für den Haustiertransport: Rücksitzbarrieren; Laderaumbarrieren; Türbarrieren; Unterteilungen; Fensterbarrieren
pt-BR: Animais e produtos para animais de estimação > Suprimentos para animais de estimação > Grades para animais em veículos: Grades do banco traseiro; Grades para área de carga; Barreiras de porta; Partições; Barreiras de janela
hr-HR: Životinje i potrepštine za kućne ljubimce > Potrepštine za kućne ljubimce > Pregrade za kućne ljubimce za vozila: Pregrade za stražnja sjedala; Pregrade za prtljažnike; Pregrade za vrata; Pregrade; Pregrade za prozore
hu: Állatok és kisállatkellékek > Háziállat-kellékek > Jármű-háziállatkorlátok: Hátsóülés-korlátok; Rakományterületi korlátok; Ajtókorlátok; Partíciók; Ablakkorlátok
ja: ペット・ペット用品 > ペット用品 > 車用ペットガード: 後部座席バリア; 貨物エリアバリア; ドアバリア; パーティション; 窓柵
sv: Djur och tillbehör till husdjur > Tillbehör till husdjur > Nät för husdjur i fordon: Baksätesbarriärer; Godsområdesbegränsare; Dörrbarriärer; Skiljeväggar; Fönsterbarriärer
sl-SI: Živali in pripomočki za hišne ljubljenčke > Pripomočki za hišne ljubljenčke > Pregrade za hišne ljubljenčke v vozilu: Pregrade za zadnje sedeže; Pregrade za prtljažnik; Pregrade za vrata; Predelne stene; Pregrade za okna
tr: Hayvanlar ve Evcil Hayvan Ürünleri > Evcil Hayvan Ürünleri > Araç Evcil Hayvan Bariyerleri: Arka Koltuk Bariyerleri; Kargo Alanı Bariyerleri; Kapı Bariyerleri; Bölümler; Pencere Bariyerleri
es: Productos para mascotas y animales > Productos para mascotas > Barreras para mascotas para vehículos: Barreras del asiento trasero; Barreras del maletero; Barreras de puerta; Particiones; Barreras de ventana
da: Dyr og tilbehør til kæledyr > Tilbehør til kæledyr > Hundegittere: Bagsædegittere; Lastrumsgittere; Hundegittere; Skillevægge; Vinduesgittere
cs: Chovatelství > Potřeby pro domácí zvířata > Zábrany pro přepravu domácích zvířat: Zábrany na zadní sedadla; Zábrany do nákladového prostoru; Zábrany do dveří; Příčky a přepážky; Zábrany do oken
nl: Dieren > Benodigdheden voor huisdieren > Dierenrekken voor in de auto: Rekken voor op de achterbank; Rekken voor in de laadruimte; Rekken met een deur; Scheidingswanden; Rekken met een venster
zh-TW: 動物/寵物補給品 > 寵物用品 > 車用寵物欄: 後座寵物欄; 後車廂寵物欄; 門用寵物欄; 隔間; 窗戶用寵物欄
ru: Животные и товары для питомцев > Товары для домашних животных > Загородки для автомобиля: Решетки и сетки для задних сидений; Решетки и сетки для багажника; Загородки для дверей; Перегородки; Решетки и сетки для окон
pt-PT: Artigos para animais e animais estimação > Artigos para animais > Barreiras de veículos para animais domésticos: Barreiras para o banco traseiro; Barreiras para a área de carga; Barreiras para portas; Partições; Barreiras para janelas
nb: Produkter til dyr og husdyr > Husdyrprodukter > Kjøretøybarrierer for husdyr: Barrierer for bakseter; Barrierer for lasteområder; Dørsperrer; Skillevegger; Vindusbarrierer
bg-BG: Артикули за животни и домашни любимци > Артикули за домашни любимци > Решетки за превозни средства: Решетки за задната седалка; Решетки за товарната зона; Решетки за врата; Прегради; Решетки за прозорци
fr: Animaux et articles pour animaux de compagnie > Articles pour animaux de compagnie > Grille de séparation de voiture pour animaux: Barrières de banquette arrière; Barrières de zone de chargement; Barrières de porte; Cloisons; Barrières de fenêtre
sk-SK: Potreby pre zvieratá a domácich miláčikov > Potreby pre domácich miláčikov > Zábrany do auta pre domácich miláčikov: Zábrany na zadnom sedadle; Zábrany v batožinovom priestore; Ochranné zábradlie na dvere; Priečky; Okenné zábrany
it: Articoli per animali > Animali domestici - Articoli > Barriere per animali domestici su veicoli: Barriere per sedile posteriore; Barriere per area di carico; Barriere per porte; Partizioni; Barriere per finestre
en: Animals & Pet Supplies > Pet Supplies > Vehicle Pet Barriers: Backseat Barriers; Cargo Area Barriers; Door Barriers; Partitions; Window Barriers
zh-CN: 动物/宠物用品 > 宠物用品 > 车用宠物围栏: 后座围栏; 货运围栏; 门栏; 隔板; 车窗围栏
ro-RO: Animale și articole pentru animale de companie > Articole pentru animale de companie > Bariere pentru animale de companie: Bariere pentru bancheta din spate; Bariere pentru zona de marfă; Bariere pentru uși; Paravane; Bariere pentru ferestre